臺灣嘉義地方法院刑事判決　　　　　　　　　　　　　九十二年度金簡上字第一號
　　上　訴　人　己○○
右上訴人因違反洗錢防制法案件，不服中華民國九十二年十月九日本院嘉義簡易庭九
十二年度金簡字第七號第一審判決 (聲請簡易判決處刑案號：九十二年度偵字第一八
八九、九十二年度偵緝字第一六二號)，提起上訴，本院管轄之第二審合議庭判決如
左：
    主      文
上訴駁回。
    事實及理由
一、構成犯罪事實：
(一)己○○與乙○○、甲○○ (以上二人業已判決確定)預見提供帳戶予陌生人使用
    ，將造成掩飾或隱匿犯罪集團重大犯罪所得之財物，竟基於共同犯意，由己○○
    居間介紹甲○○將銀行帳戶賣予乙○○，甲○○乃於民國九十一年五月二日至交
    通銀行嘉義分行開立第000000000000號帳戶，並於同日在嘉義縣民
    雄鄉北斗村十二鄰北勢子一之一號己○○住處，以新臺幣（下同）一千元之代價
    ，將前開帳戶之存摺、金融卡、印章、身分證影本交付乙○○，乙○○當場即交
    付一千元予己○○，己○○從中抽取一百元，再交付甲○○剩餘之九百元，嗣乙○○即將前開甲○○帳戶之存摺、金融卡、印章、身分證影本交付予某不詳常業
    詐欺集團。
(二)該常業詐欺集團遂於九十一年五月間，以不知情之曾榮富所裝設之Ｚ00000
    0000號行動電話為工具，陸續以亞太電訊簡訊傳送：恭喜你中亞太科技展獎
    金港幣六萬元，請來電查詢：Ｚ000000000號及金融控管中心李主任Ｏ
    二─00000000號云云之訊息予丁○○、戊○○、丙○○等人，以之為詐
    術，致丁○○、戊○○、丙○○陷於錯誤，分別匯款十二萬六千四百十四元、一
    萬二千四百二十九元及二萬三千十六元入前開甲○○及其他帳戶內，惟該常業詐
    欺集團並未依約交付獎金，反將丁○○、戊○○、丙○○匯入之款項提領一空。
二、認定犯罪事實所憑之証據及理由:
(一)上訴人己○○介紹甲○○將其帳戶之存摺、金融卡、印章、身分證影本以一千元
    之代價賣予乙○○，上訴人從中抽取一百元，嗣乙○○將該帳戶轉交常業詐欺集
    團等情，業據甲○○及乙○○指述明確。
(二)甲○○於交通銀行嘉義分行第000000000000號帳戶，有被害人丁○○等人受詐欺而匯入之款項，此有交通銀行嘉義分行九十一年六月五日交嘉櫃字
    第九一一二八００一七四號函附甲○○存款往來明細表、陳芷菁及其女黃采威之
    郵政存簿儲金簿影本、戊○○之中國商業銀行儲戶交易明細表、中國商業銀行存
    摺、丙○○之中國商業銀行存摺影本、台灣銀行存摺影本等件可稽，復經丁○○
    、戊○○、丙○○証述屬實。
三、本院對於上訴人辯解之判斷：
(一)上訴人否認有何洗錢之行為，辯稱：未參與本案，且未收取介紹費一百元。
(二)對於上訴人之辯解，本院認為不能採信，理由如下：
１、上訴人於警訊筆錄自承介紹甲○○予乙○○，並稱乙○○有收購銀行帳戶之情形
    ，嗣上訴人向乙○○詢問欲出多少價錢收購甲○○之帳戶，乙○○答稱一千元，
    事後並由上訴人交付甲○○九百元等情，有警訊筆錄可資參照。
２、甲○○於審理中証稱係上訴人介紹乙○○收購其帳戶，且上訴人從中抽取一百元
    ，其僅得到九百元。
３、乙○○於偵訊中証稱其交付一千元予上訴人，由上訴人轉交甲○○。
４、綜合上情，上訴人確有媒介乙○○收購甲○○帳戶之事實，而據乙○○之証詞，
    其收購甲○○帳戶之代價為一千元，惟甲○○卻只獲得九百元，其中一百元，上
    訴人雖否認有收取之事實，惟依前開乙○○及甲○○之証詞，其有收取一百元之
    事實，應堪認定，上訴人之否認無非事後卸責之詞，尚難採信。
四、論罪科刑之理由：
(一)查上訴人行為後，洗錢防制法業於九十二年二月六日修正公布，並於九十二年八
    月六日施行，修正後洗錢防制法第九條第二項之洗錢罪法定刑為七年以下有期徒
    刑，得併科新臺幣五百萬元以下罰金，修正前該法第九條第一項之洗錢罪法定刑
    為五年以下有期徒刑，得併科新臺幣三百萬元以下罰金，比較新舊法規定，應以
    修正前洗錢防制法第九條第一項較有利被告，自應依刑法第二條第一項後段規定
    ，適用較有利於上訴人之修正前洗錢防制法第九條第一項規定。
(二)核上訴人所為係犯洗錢防制法第九條第一項之洗錢罪。
(三)上訴人與乙○○及甲○○間有犯意聯絡，行為分擔，均為共同正犯。
(四)上訴人犯罪所得現金一百元，應依修正前洗錢防制法第十二條沒收，如全部或一
    部不能沒收時，以其財產抵償之。
(六)原審依上述事証，適用前開法條，並審酌上訴人之犯罪情狀，量處有期徒刑二月
    ，如易科罰金，以佰元折算壹日，所得財物現金一壹佰元沒收之，如全部或一
 部不能沒收時，以其財產抵償之。經核原審認定事實及適用法律均無不合，量刑
    亦屬妥適，上訴人指摘原審認事用法尚有違誤等情，並無理由，應予駁回。
五、適用之法律：
    刑事訴訟法第四百五十五條之一第一項、第三項、第三百六十八條。
中    華    民    國      九十三      年      二        月      二十七  日
                                      臺灣嘉義地方法院刑事第五庭
                                          審判長  法  官  黃國益
                                                  法  官  黃仁勇
                                                  法  官  黃義成
右正本證明與原本無異。
本件不得上訴。
中    華    民    國      九十三      年      二        月      二十七  日
                                                  書記官  林育興
